【裁判字號】    97,訴,6152
【裁判日期】    971031
【裁判案由】    清償借款
【裁判全文】
臺灣臺北地方法院民事判決              97年度訴字第6152號
原      告  國泰世華商業銀行股份有限公司
法定代理人  甲○○
訴訟代理人  乙○○
            丁○○
被      告  丙○○
上列當事人間請求清償借款事件，本院於民國97年10月31日言詞
辯論終結，判決如下：
    主  文
被告應給付原告新臺幣伍拾萬捌仟佰柒拾柒元，及其中新臺
幣伍拾貳萬伍仟肆佰肆拾壹元部分，自民國九十七年九月二十六
日起至清償日止，按年息百分之十九點七計算之利息。
被告應給付原告新臺幣玖萬伍仟零捌元，及其中新臺幣玖萬貳仟
柒佰貳拾伍元部分，自民國九十七年九月二十六日起至清償日止
，按年息百分之十四點八八計算之利息。
訴訟費用由被告負擔。
    事實及理由
壹、程序方面：
    按「當事人得以合意定第一審管轄法院。但以關於由一定法
    律關係而生之訴訟為限」，民事訴訟法第24條第1項定有明
    文。經查，依兩造簽訂之信用卡約定條款第26條約定，雙方
    合意以臺灣臺北地方法院為第一審管轄法院，揆諸前開規定
    ，本院自應有管轄權，合先敘明。
貳、實體方面：
一、原告起訴主張：
  （一）被告丙○○於民國91年6月24日、93年10月19日與原告
        成立信用卡使用契約（卡號：0000000000000000號、卡
        別：VISA；卡號：0000000000000000、卡別：MASTER）
        ，依約被告即得持系爭信用卡於特約商店簽帳消費，但
        依信用卡約定條款第14、15條約定，被告應於當期繳款
        截止日前向原告全部清償，或以循環信用方式繳付最低
        應繳金額，逾期清償者，依信用卡約定條款第15、21、
        22 條之約定，除喪失期限利益，應即全部清償外，須
        另給付原告按年息19.7％計算之利息，而被告至97年9
        月25 日止，共計尚積欠原告新臺幣（下同）53萬8377
        元（其中本金為52萬5441元）未按期繳付。
  （二）被告復於93年10月20日以代償卡（卡號：000000000000
        0000號）代付其於遠東國際商業銀行欠款，就該代償部
        分之利息及費用，計收方式係以代償後，前18個月內以
        年息5. 88％計收利息，第19個月起以年息14.88％計收
        利息，而被告至97年9月25日止尚欠帳款9萬5008元（其
        中本金為9萬2725元）未按期繳付。
  （三）綜上，被告至97年9月25日止，帳款共計尚欠63萬3385
        元未按期繳付（其中(一)之帳款為53萬8377元，(二)之帳款
        為9萬5008元），迭經催討無效，為此，爰依信用卡使
        用契約及消費借貸之法律關係提起本件訴訟等語。並聲
        明：如主文第1、2項所示。
二、被告未於言詞辯論期日到場，據其提出之書狀略以：其已於
    97年8月依消費者債務清理條例之規定，向最大債權銀行即
    安泰商業銀行提出債務協商還款方案，原告起訴即無必要，
    為免浪費司法資源，請求駁回原告之訴等語。並聲明：原告
    之訴駁回。
三、經查，本件原告主張之上開事實，業據提出信用卡申請書暨
    約定條款、簡易通信貸款申請書暨契約書、代償卡申請書暨
    特別約定條款、歸戶資料明細查詢、信用卡消費帳款債權明
    細報表、信用卡對帳單等件為證，核屬相符，被告雖辯稱其
    已向最大債權銀行提出前置協商之聲請云云，惟債務人向最
    大債權銀行聲請前置協商，並無訴訟程序停止或債權人非依
    更生程序不得行使其權利之問題，此觀諸消費者債務清理條
    例第48條第2項前段規定即明，是以，被告既未經法院裁定
    開始更生程序，本院自仍得就原告之請求為裁判，又被告對
    於原告主張之上開事實既不爭執，自應就所欠款項負償還責
    任。從而，原告依信用卡使用契約及消費借貸之法律關係，
    請求被告給付如主文第1、2項所示之金額、利息，為有理由
    ，應予准許。
四、據上論結，本件原告之訴為有理由，依民事訴訟法第385條
    第1項前段、第78條，判決如主文。
中    華    民    國    97    年    10    月    31    日
                  民事第二庭    法  官  鍾素鳳
以上正本係照原本作成。
如對本判決上訴，須於判決送達後20日內向本院提出上訴狀。
中    華    民    國    97    年    10    月    31    日
                                書記官  林玗倩


司法院資訊處製作；財團法人民間司法改革基金會備份。
